臺灣嘉義地方法院刑事判決　　　　　　　 94年度選訴字第6號
公　訴　人　臺灣嘉義地方法院檢察署檢察官
被　　　告　辰○○○
　　　　　　戊○○
　　　　　　丁○○
　　　　　　丙○○
　　　　　　卯○○
　　　　　　寅○○
　　　　　　壬○○
　　　　　　辛○○
　　　　　　巳○○
　　　　　　庚○○
　　　　　　午○○○
　　　　　　己○○
　　　　　　丑○○○
　　　　　　乙○○
　　　　　　癸○○
上列被告等因違反公職人員選舉罷免法案件，經檢察官提起公訴
（九十四年度選偵字第十三號），本院合議庭裁定改用簡式審判
程序，判決如下：
    主  文
辰○○○共同連續對於有投票權之人，交付賄賂，而約其投票權
為一定之行使，處有期徒刑伍月，如易科罰金，以參佰元折算壹
日，褫奪公權貳年。緩刑貳年。扣案如附表所示之現金，均沒收
。
戊○○、丁○○、丙○○、卯○○、寅○○、壬○○、辛○○、
巳○○、庚○○、午○○○、己○○、丑○○○、乙○○、癸○○有投票權之人，收受賄賂，而許以其投票權為一定之行使，各
處有期徒刑貳月，如易科罰金，均以參佰元折算壹日，均褫奪公
權壹年。各緩刑貳年。扣案如附表所示之現金，均沒收。
    事  實
一、辰○○○平日於嘉義市東區老藤里一帶從事資源回收工作，
    而現任嘉義市東區老藤里里長子○○及其妻甲○○（均同案
    另由本院審理中），為協助臺灣省嘉義巿議會第七屆巿議員
    第一選區（即東區）選舉候選人郭明賓順利當選，子○○、
    甲○○夫妻二人遂共同基於對於有投票權之人交付賄賂，而
    約其為一定之行使之概括犯意聯絡，商妥由子○○提供現金
    ，交由甲○○作為賄選之資金。甲○○乃於民國九十四年十
    月十九日十五時許，電請辰○○○前來進行資源回收，辰○○○遂於同日十八時許前往甲○○位於嘉義市○○○街一七
    二號之住處，甲○○藉機遊說辰○○○，而與辰○○○共同
    基於對於有投票權之人交付賄賂，而約其為一定之行使之概
    括犯意聯絡，商妥由辰○○○先向鄰居查訪有選舉權人之人
    數，再持上開子○○所提供之現金，以每票新臺幣（下同）
    一千元之對價為候選人郭明賓賄選。辰○○○乃於同日十九
    時許，在嘉義市○○路七九０之一九一號住處附近，先以口
    頭探詢較熟識之鄰居每戶有選舉權之人數並加以統計後，再
    於同日二十一時許，返回甲○○上開住處內，將統計結果報
    由甲○○核算人數與金額。甲○○經核算後乃將所需之現金
    千元紙鈔交予辰○○○，由辰○○○先前查訪結果，各交付
    一千元予每位有投票權人，並約其投票予候選人郭明賓而為
    一定之行使。辰○○○遂於同日二十一時許，分別對下列臺
    灣省嘉義巿議會第七屆巿議員第一選區有投票權人，為下列
    賄選之行為：
  （一）前往戊○○位於嘉義市○○路七九０之一二四號住處，
        交付一千元予有投票權之戊○○，並囑戊○○於嘉義巿
        議會第七屆巿議員第一選區選舉投票時，投票予該選區
        候選人郭明賓，並經戊○○應允而收受賄款。
  （二）前往丁○○位於嘉義市○○路七九０之一二六號住處，
        交付三千元予有投票權之丁○○，並囑丁○○於嘉義巿
        議會第七屆巿議員第一選區選舉投票時，投票予該選區
        候選人郭明賓，並經丁○○應允而收受賄款。
  （三）辰○○○並囑咐丁○○將其中二千元各轉交一千元予該
        戶其餘有投票權之家屬黃玉雪等二人，及代為轉告投票
        予郭明賓，預備對於其等交付賄賂，而約定其等投票予
        郭明賓為一定之行使，惟丁○○未及將賄款交付黃玉雪
        等人前，即遭查獲。
  （四）前往丙○○位於嘉義市○○路七九０之一三九號住處，
        交付五千元予有投票權之丙○○，並囑丙○○於嘉義巿
        議會第七屆巿議員第一選區選舉投票時，投票予該選區
        候選人郭明賓，並經丙○○應允而收受賄款。
  （五）辰○○○並囑咐丙○○將其中四千元各交付一千元予該
        戶其餘有投票權之家屬李政勳等四人，及代為轉告投票
        予郭明賓，預備對於其等交付賄賂，而約定其等投票予
        郭明賓為一定之行使，惟丙○○未及將賄款交付李政勳
        等人前，即遭查獲。
  （六）前往壬○○位於嘉義市○○路七九０之一五一號住處，
        交付二千元予有投票權之壬○○，並囑壬○○於嘉義巿
        議會第七屆巿議員第一選區選舉投票時，投票予該選區
        候選人郭明賓，並經壬○○應允而收受賄款。
  （七）辰○○○並囑咐壬○○將其中一千元交付予鄰居有投票
        權人郭宗安，及代為轉告投票予郭明賓，預備對於其等
        交付賄賂，而約定其等投票予郭明賓為一定之行使，惟
        壬○○未及將賄款交付郭宗安前，即遭查獲。
  （八）前往卯○○位於嘉義市○○路七九０之一五二號住處，
        交付二千元予有投票權之卯○○，並囑卯○○於嘉義巿
        議會第七屆巿議員第一選區選舉投票時，投票予該選區
        候選人郭明賓，並經卯○○應允而收受賄款。辰○○○
        並囑咐卯○○將其中一千元交付予其夫即有投票權人寅
        ○○，並轉知寅○○於行使上開市議員選舉投票權時，
        投票予候選人郭明賓。嗣經卯○○將上情轉知寅○○後
        ，亦為寅○○應允收受。
  （九）辰○○○前往其女巳○○及女婿辛○○位於嘉義市○○
        路七九０之一八二號住處，適巳○○及辛○○均未在家
        ，辰○○○遂將二千元留置於上開其女巳○○及女婿辛○○之住處內，並囑其外孫許和程（尚無投票權）轉知
        辛○○及巳○○於嘉義巿議會第七屆巿議員第一選區選
        舉投票時，投票予該選區候選人郭明賓。嗣巳○○及辛○○於當日二十二時許返家後，許和程乃將上情轉知辛○○及巳○○，辛○○及巳○○均應允而收受上開二千
        元賄款。
  （十）前往庚○○位於嘉義市○○路七九０之一八七號住處，
        交付二千元予有投票權之庚○○，並囑庚○○於嘉義巿
        議會第七屆巿議員第一選區選舉投票時，投票予該選區
        候選人郭明賓，並經庚○○應允而收受賄款。
  （十一）龔素娥並囑咐庚○○將其中一千元交付予其夫即有投
          票權人祈德萇，及代為轉告投票予郭明賓，預備對於
          其等交付賄賂，而約定其等投票予郭明賓為一定之行
          使，惟庚○○未及將賄款交付祈德萇前，即遭查獲。
  （十二）前往午○○○位於嘉義市○○路七九０之一九二號住
          處，交付四千元予有投票權之午○○○，並囑羅鄭俊
          英於嘉義巿議會第七屆巿議員第一選區選舉投票時，
          投票予該選區候選人郭明賓，並經午○○○應允而收
          受賄款。
  （十三）辰○○○並囑咐午○○○將其中三千元各交付一千元
          予該戶其餘有投票權之家屬羅文漢等三人，及代為轉
          告投票予郭明賓，預備對於其等交付賄賂，而約定其
          等投票予郭明賓為一定之行使，惟午○○○未及將賄
          款交付羅文漢等人前，即遭查獲。
  （十四）前往己○○位於嘉義市○○路七九０之一九四號住處
          ，交付二千元予有投票權之己○○，並囑己○○於嘉
          義巿議會第七屆巿議員第一選區選舉投票時，投票予
          該選區候選人郭明賓，並經己○○應允而收受賄款。
  （十五）辰○○○並囑咐己○○將其中一千元交付予其夫即有
          投票權人楊秀民，及代為轉告投票予郭明賓，預備對
          於其等交付賄賂，而約定其等投票予郭明賓為一定之
          行使，惟羅己○○未及將賄款交付楊秀民前，即遭查
          獲。
  （十六）前往丑○○○位於嘉義市○○路七九０之一九五號住
          處，交付四千元予有投票權之丑○○○，並囑彭陳素
          梅於嘉義巿議會第七屆巿議員第一選區選舉投票時，
          投票予該選區候選人郭明賓，並經丑○○○應允而收
          受賄款。
  （十七）辰○○○並囑咐羅丑○○○將其中三千元各交付一千
          元予該戶其餘有投票權之家屬彭貴生等三人，及代為
          轉告投票予郭明賓，預備對於其等交付賄賂，而約定
          其等投票予郭明賓為一定之行使，惟丑○○○未及將
          賄款交付彭貴生等人前，即遭查獲。
  （十八）前往乙○○位於嘉義市○○路七九０之一九八號住處
          ，交付二千元予有投票權之乙○○，並囑乙○○於嘉
          義巿議會第七屆巿議員第一選區選舉投票時，投票予
          該選區候選人郭明賓，並經乙○○應允而收受賄款。
          辰○○○並囑咐乙○○且將其中一千元轉交其妻即有
          投票權人癸○○，並轉知癸○○於行使上開市議員選
          舉投票權時，投票予候選人郭明賓，嗣經乙○○將上
          情轉知癸○○後，亦為癸○○應允收受。
  （十九）辰○○○於完成上開賄款交付後，在返回其位於嘉義
          市○○○街七九０之一九一號住處途中，一時不慎跌
          倒，因而遺失其放置於褲袋之統計名單乙紙與部分剩
          餘之仟元紙鈔，而僅剩餘二千元。而辰○○○原欲將
          其中一千元交予其夫即有投票權人韓成祥，並告知投
          票予郭明賓，預備對其交付賄賂，而約定其等投票予
          郭明賓為一定之行使，惟未及交付前，即遭查獲。
二、嗣於同年月二十日凌晨，經臺灣嘉義地方法院檢察署檢察官
    指揮法務部調查局嘉義市調查站調查員及嘉義市警察局第二
    分局員警前往查察，實施逕行搜索，始查獲上情，並扣得如
    附表所示之現金賄款。
三、案經臺灣嘉義地方法院檢察署檢察官自動檢舉偵查起訴。
    理  由
一、上揭犯罪事實，業據被告辰○○○、戊○○、丁○○、丙○○、卯○○、寅○○、壬○○、辛○○、巳○○、庚○○、
    午○○○、己○○、丑○○○、乙○○及癸○○迭於調查站
    詢問時、偵訊時及本院審理時均坦承不諱，核與同案被告甲○○、子○○於調查站詢問時及偵訊時之供述情節相符，亦
    有上開被告之嘉義市警察局口卡片、戶籍資料查詢結果各乙
    份、環球新聞報網路列印資料乙份及被告辰○○○之腳部傷
    勢照片乙幀附卷可稽，復有如附表所示之現金賄款扣案可佐
    ，均足徵被告等人上開任意性自白確與事實相符，均堪以採
    信。是本件事證明確，被告等人上開犯行，至堪認定，應依
    法論科。
二、按公職人員選舉罷免法第九十條之一第一項投票行賄罪係以
    對於有投票權人，行求、期約或交付賄賂或其他不正利益，
    而約其不行使投票權或為一定之行使為構成要件。所謂行求
    係指行賄人自行向對方提出特定賄賂或不正當利益，以備交
    付之意，並不以提供現實之財物為必要，期約係指雙方就期
    望而為約定，而交付賄賂係指行賄者事實上將賄賂或不正當
    利益交付受賄人收受之行為；又所謂「許以（投票權）為一
    定之行使」者，只要投票權人之允許，係因受到收受之賄賂
    或不正利益影響而決定即可，至於允許之方法，既不限於事
    前或事後同意，明示、默示均無不可，事後是否依約投票或
    不投票，更不影響罪責。是行為人之行為是否該當於公職人
    員選舉罷免法第九十條之一第一項之投票行賄罪，自應視行
    為人是否具有行賄之犯意，及所行求、期約或交付之財物是
    否可認係期約為投票權一定行使或不為一定行使之對價，以
    及行求、期約、交付之對象是否為有投票權人而定。對有投
    票權人交付之財物能否認係賄賂，雖非以金錢之多寡為絕對
    標準，但仍應綜合社會價值觀念、授受雙方之認知及其他客
    觀情事為判斷，足認其與要約不行使投票權或為一定之行使
    間，具有對價之關係時，始足當之。查本件被告辰○○○以
    每票一千元之現金交付予上開具有投票權之其餘被告收受時
    ，均明示對於有投票權人約為投票權一定之行使，而收受者
    對於上開現金交付之意涵，亦均有明確之認知，故綜合社會
    價值觀念、授受雙方之認知及其交付現金之客觀情狀以觀，
    足認該現金之交付、收受與投票權為一定行使間，具有對價
    關係無疑。故核被告辰○○○如事實欄一之（一）、（二）
    、（四）、（六）、（八）、（九）、（十）、（十二）、
    （十四）、（十六）、（十八）部分所為，係犯公職人員選
    舉罷免法第九十條之一第一項之對於有投票權之人，交付賄
    賂，而約其投票權為一定之行使罪。而上開行為雖同時該當
    於刑法第一百四十四條第一項之投票行賄罪，惟因公職人員
    選舉罷免法第九十條之一第一項之投票行賄罪與刑法第一百
    四十四條第一項之投票行賄罪間，具有特別法與普通法之關
    係，依中央法規標準法第十六條所定之法律適用原則，自應
    優先適用公職人員選舉罷免法第九十條之一第一項之投票行
    賄罪處斷。而被告辰○○○上開如事實欄一之（三）、（五
    ）、（七）、（十一）、（十三）、（十五）、（十七）、
    （十九）部分所為，均在預備階段，核其所為係犯公職人員
    選舉罷免法第九十條之一第二項預備對於有投票權之人，交
    付賄賂，而約其投票權為一定之行使罪。又被告辰○○○上
    開如事實欄一之（三）、（五）、（七）、（十一）、（十
    三）、（十五）、（十七）部分之行為，均係與上開如事實
    欄一之（二）、（四）、（六）、（十）、（十二）、（十
    四）、（十六）觸犯公職人員選舉罷免法第九十條之一第一
    項交付賄賂部分之行為同時完成，且均係侵害同一國家法益
    ，應僅論以情節較重之交付賄賂罪一罪。而被告辰○○○所
    為上開各次交付賄賂及如事實欄一之（十九）預備交付賄賂
    之犯行，時間緊接，犯罪構成要件相同，顯係基於概括犯意
    反覆為之，為連續犯，應論以交付賄賂一罪，並加重其刑（
    最高法院八十六年度臺上字第四一一一號判決、九十一年度
    臺上字第六二三八號判決及六十七年度第六次暨第七次刑事
    庭推總會決議參照）。被告辰○○○與同案被告甲○○、子
    ○○間，就上開犯行，均有犯意聯絡及行為分擔，應依刑法
    第二十八條之規定，論以共同正犯。又被告辰○○○於偵查
    中自白犯行，應依公職人員選舉罷免法第九十條之一第五項
    規定減輕其刑，並與上開加重部分依法先加後減之。
三、核被告戊○○、丁○○、丙○○、壬○○、卯○○、寅○○
    、辛○○、巳○○、庚○○、午○○○、己○○、丑○○○
    、乙○○、癸○○等人所為，均係犯刑法第一百四十三條第
    一項之有投票權之人，收受賄賂，而許以其投票權為一定之
    行使罪。而被告戊○○、丁○○、丙○○、壬○○、卯○○
    、寅○○、辛○○、巳○○、庚○○、午○○○、己○○、
    丑○○○、乙○○、癸○○等人於偵查及本院審判中均自白
    犯行，均應依公職人員選舉罷免法第九十七條之二第一項後
    段規定減輕其刑。
四、爰審酌被告等人之素行、智識程度、犯罪動機、目的、手段
    、犯罪所生危害，交付及收受之賄款金額，其中被告辰○○○利用其熟識里民之便，遂行本案行賄及預備行賄犯行，且
    其參與投票行賄之犯罪程度較深，嚴重危害選舉風氣，對於
    社會秩序之影響甚鉅，以及渠等犯罪後均能坦承犯行，態度
    良好等一切情狀，被告辰○○○量處如主文第一項所示之刑
    ，並諭知易科罰金之折算標準；被告戊○○、丁○○、丙○○、壬○○、卯○○、寅○○、辛○○、巳○○、庚○○、
    午○○○、己○○、丑○○○、乙○○、癸○○分別量處如
    主文第二項所示之刑，並均諭知易科罰金之折算標準。又被
    告辰○○○係犯公職人員選舉罷免法第五章妨害選舉罷免處
    罰之罪；被告戊○○、丁○○、丙○○、壬○○、卯○○、
    寅○○、辛○○、巳○○、庚○○、午○○○、己○○、丑
    ○○○、乙○○、癸○○均係犯刑法分則第六章之投票行賄
    罪，並均經本院宣告如主文所示之有期徒刑，已詳如上述，
    均應併依公職人員選舉罷免法第九十八條第三項規定，分別
    宣告被告辰○○○褫奪公權二年；被告戊○○、丁○○、丙○○、壬○○、卯○○、寅○○、辛○○、巳○○、庚○○
    、午○○○、己○○、丑○○○、乙○○、癸○○各褫奪公
    權一年。
五、另查被告辰○○○、戊○○、丁○○、丙○○、壬○○、卯
    ○○、寅○○、辛○○、巳○○、庚○○、午○○○、己○○、丑○○○、乙○○、癸○○前均未曾受有期徒刑以上刑
    之宣告等情，有臺灣高等法院被告全國前案紀錄表、臺灣嘉
    義地方法院檢察署刑案資料查註紀錄表各乙份附卷可參，其
    等因一時失慮，致罹刑典，事後均已坦認犯行，且均深具悔
    意，經此教訓，應知惕勵，當無再犯之虞，本院認其等所受
    宣告之刑，均以暫不執行為適當，併各予宣告緩刑二年，用
    啟自新。
六、末按公職人員選舉罷免法第九十條之一第三項固規定預備或
    用以行求期約或交付之賄賂，不問屬於犯人與否沒收之。但
    如其賄賂已交付與有投票權之人收受，因收受者係犯刑法第
    一百四十三條第一項之投票受賄罪，其所收受之賄賂應依同
    法條第二項之規定沒收之，如全部或一部不能沒收時，追徵
    其價額。故犯投票行賄罪者，其已交付之賄賂自應依刑法第
    一百四十三條第二項之規定於其對向共犯所犯投票受賄罪之
    從刑宣告追徵沒收，不得再依上開規定沒收，最高法院九十
    年度臺上字第七七０一二號判決可資參照。是扣案如附表所
    示被告辰○○○預備交付賄賂之現金，及囑咐被告丁○○、
    丙○○、壬○○、庚○○、午○○○、己○○、丑○○○等
    人轉交之預備交付賄賂現金，均應依公職人員選舉罷免法第
    九十條之一第三項規定，不問屬於犯人與否沒收之。而扣案
    如附表所示被告辰○○○、戊○○、丁○○、丙○○、壬○○、卯○○、寅○○、辛○○、巳○○、庚○○、午○○○
    、己○○、丑○○○、乙○○、癸○○所收受之賄賂現金，
    均應依刑法第一百四十三條第二項規定宣告沒收。至除附表
    所示以外之扣案現金，尚乏證據足資證明，係預備或用以行
    求期約或交付之賄賂，或係有投票權之人所收受之賄賂，爰
    不宣告沒收，附此敘明。
據上論斷，應依刑事訴訟法第二百七十三條之一第一項、第二百
九十九條第一項前段，公職人員選舉罷免法第九十條之一第一項
、第三項、第五項、第九十七條之二第一項、第九十八條第三項
，刑法第十一條前段、第二十八條、第五十六條、第一百四十三
條第一項、第四十一條第一項前段、第三十七條第二項、第三項
、第七十四條第一款，第一百四十三條第二項，罰金罰鍰提高標
準條例第一條前段、第二條，判決如主文。
本案經檢察官吳咨泓到庭執行職務。
中　　華　　民　　國　　94　　年　　11　　月　　30　　日
                  刑事第四庭  法　官　曾宏揚
上列正本證明與原本無異。
如不服本判決，應於判決送達後10日內向本院提出上訴狀（應附
繕本）。
中　　華　　民　　國　　94　　年　　11　　月　　30　　日
                              書記官　陳慶昀
附錄本案所犯法條：
公職人員選舉罷免法第90條之1
對於有投票權之人，行求期約或交付賄賂或其他不正利益，而約
其不行使投票權或為一定之行使者，處5年以下有期徒刑，得併
科新台幣40萬元以上4百萬元以下罰金。
預備犯前項之罪者，處 1 年以下有期徒刑。
預備或用以行求期約或交付之賄賂，不問屬於犯人與否，沒收之
。
犯第1項或第2項之罪，於犯罪後六個月內自首者，減輕或免除其
刑；因而查獲候選人為共犯者免除其刑。
犯第1項或第2項之罪，在偵查中自白者，減輕其刑；因而查獲候
選人為共犯者，減輕或免除其刑。
中華民國刑法第143條
(投票受賄罪)
有投票權之人，要求、期約或收受賄賂或其他不正當利益，而許
以不行使其投票權或為一定之行使者，處3年以下有期徒刑，得
併科5千元以下罰金。
犯前項之罪者，所收受之賄賂沒收之。如全部或一部不能沒收時
，追徵其價額。
附表：
┌───────┬──────┬───────────┐
│扣案紙鈔提出人│數        量│沒    收    依    據  │
├───────┼──────┼───────────┤
│辰○○○      │千元紙鈔二張│其中一張依刑法第一百四│
│              │            │十三條第二項沒收，另一│
│              │            │張依公職人員選舉罷免法│
│              │            │第九十條之一第三項沒收│
│              │            │。                    │
├───────┼──────┼───────────┤
│戊○○        │千元紙鈔一張│依刑法第一百四十三條第│
│              │            │二項沒收。            │
├───────┼──────┼───────────┤
│丁○○        │千元紙鈔三張│其中一張依刑法第一百四│
│              │            │十三條第二項沒收，另二│
│              │            │張依公職人員選舉罷免法│
│              │            │第九十條之一第三項沒收│
│              │            │。                    │
├───────┼──────┼───────────┤
│丙○○        │千元紙鈔五張│其中一張依刑法第一百四│
│              │            │十三條第二項沒收，另四│
│              │            │張依公職人員選舉罷免法│
│              │            │第九十條之一第三項沒收│
│              │            │。                    │
├───────┼──────┼───────────┤
│卯○○        │千元紙鈔二張│均依刑法第一百四十三條│
│              │            │第二項沒收。          │
├───────┼──────┼───────────┤
│壬○○        │千元紙鈔一張│依刑法第一百四十三條第│
│              │            │二項沒收。另辰○○○囑│
│              │            │壬○○轉交予郭宗安之一│
│              │            │千元紙鈔並未扣案，然仍│
│              │            │應依依公職人員選舉罷免│
│              │            │法第九十條之一第三項沒│
│              │            │收。                  │
├───────┼──────┼───────────┤
│辛○○        │千元紙鈔二張│均依刑法第一百四十三條│
│              │            │第二項沒收。          │
├───────┼──────┼───────────┤
│庚○○        │千元紙鈔二張│其中一張依刑法第一百四│
│              │            │十三條第二項沒收，另一│
│              │            │張依公職人員選舉罷免法│
│              │            │第九十條之一第三項沒收│
│              │            │。                    │
├───────┼──────┼───────────┤
│午○○○      │千元紙鈔四張│其中一張依刑法第一百四│
│              │            │十三條第二項沒收，另三│
│              │            │張依公職人員選舉罷免法│
│              │            │第九十條之一第三項沒收│
│              │            │。                    │
├───────┼──────┼───────────┤
│己○○        │千元紙鈔二張│其中一張依刑法第一百四│
│              │            │十三條第二項沒收，另一│
│              │            │張依公職人員選舉罷免法│
│              │            │第九十條之一第三項沒收│
│              │            │。                    │
├───────┼──────┼───────────┤
│丑○○○      │千元紙鈔四張│其中一張依刑法第一百四│
│              │            │十三條第二項沒收，另三│
│              │            │張依公職人員選舉罷免法│
│              │            │第九十條之一第三項沒收│
│              │            │。                    │
├───────┼──────┼───────────┤
│乙○○        │千元紙鈔二張│均依刑法第一百四十三條│
│              │            │第二項沒收。          │
├───────┼──────┼───────────┤
│檢舉人        │千元紙鈔二張│均依公職人員選舉罷免法│
│化名「郭襄」  │            │第九十條之一第三項沒收│
│              │            │。                    │
└───────┴──────┴───────────┘
